【裁判字號】    92,交訴,16
【裁判日期】    920404
【裁判案由】    過失致死等
【裁判全文】
臺灣新竹地方法院刑事判決                          九十二年度交訴字第一六號
    公  訴  人  臺灣新竹地方法院檢察署檢察官
    被      告  乙○○
右列被告因過失致死等案件，經檢察官提起公訴 (九十一年度偵字第七一五五號)，
本院判決如左：
    主  文
乙○○服用酒類，不能安全駕駛動力交通工具而駕駛，處有期徒刑肆月，如易科罰金
，以佰元折算壹日；又因過失致人於死，處有期徒刑陸月，如易科罰金，以佰元
折算壹日。應執行有期徒刑玖月，如易科罰金，以佰元折算壹日。
    事  實
一、乙○○無駕駛執照，且明知飲酒後駕車將導致其注意能力減低、反應能力變慢，
    在此時仍駕車行駛於馬路上，隨時有致他人於死、傷之危險，且道路交通安全規
    則定有於飲酒後吐氣所含酒精成份超過每公升○‧二五毫克以上即不得駕車之規
    定，竟仍於民國九十一年八月二十一日十六時許，在新竹縣關西鎮新力里同事住
    處飲用米酒及不知名洋酒之混酒，飲至當晚十九時四十分許，酒後（未達心神喪
 失或精神耗弱之程度）已達不能安全駕駛動力交通工具之狀況下，猶駕駛車牌號
    碼ＫＳ─七四八三號自小客車沿竹二一線行駛欲返回其位於新竹縣關西鎮大同里
    五鄰三七之十四號住處，旋於是日十九時四十五分許行經新力里一鄰八之二號前
    彎道時，本應注意汽車行經彎道應減速慢行，做隨時停車之準備，並應注意車前
    狀況，隨時採取必要之安全措施，而當時天候既為晴天，雖係夜間但有路燈照明
    、惟路面乾燥、無缺陷、無障礙物，並無不能注意之情形，竟仍以時速四十公里
    之速度前進，且將上開車號ＫＳ－七四八三號自小客車駛出路面邊線，又疏於注
    意車前狀況，迨發現前方車道外側散步之黃李苑妹時，已煞車不及，致正在步行
    之黃李苑妹遭乙○○所駕駛上揭自小客車撞擊，並彈撞至車前擋風玻璃右側，致
    車前擋風玻璃右側破裂，造成黃李苑妹受有頭部鈍力損傷、骨盆骨折、右背腰部
    上緣八×十公分擦挫傷、右上臂正面上緣四×八公分擦挫傷、右前臂正面六×十
    三公分擦挫傷、左手部背面五×十公分擦挫傷、左右膝部正面五×十公分、及十
    ×十公分瘀傷、右足部背面五×五公分瘀傷、左足部背面表皮八×十公分破裂、
    右小腿背面八×十公分瘀傷、左臀部背面外側至左大腿外側十×三公分擦挫傷、
    左小腿背面十×二十五公分瘀傷等傷害，乙○○見狀乃委託附近鄰居報警及電請
    救護車將黃李苑妹送往桃園林口長庚紀念醫院急救，其則留在上揭發生車禍之地
    點，嗣於有偵查犯罪職權之公務員即警員甲○○據報至肇事現場處理本件車禍事
    故，尚未發覺犯罪人前，乙○○旋向該警員甲○○自首承認其肇事，而為員警發
    現其酒後駕車，經以酒精測定器當場測試其呼氣之酒精濃度竟高達每公升一點六
    三毫克之濃度，黃李苑妹經送醫急救後，於翌日凌晨一時四十分許因頭部鈍力損
    傷不治死亡。
二、案經黃李苑妹之子丁○○訴請新竹縣警察局新埔分局報告臺灣新竹地方法院檢察
    署檢察官相驗後偵查起訴。
    理  由
一、訊據被告乙○○對於右揭時地酒後駕駛ＫＳ─七四八三號自用小客車，撞擊路邊
    步行之被害人黃李苑妹倒地受傷，於車禍肇事後委託附近鄰居報警及電請救護車
    將被害人送醫急救，其則留在原地，待處理警員到場後即主動坦承肇事等情供承
    不諱，並經被害人家屬丁○○、丙○○指述在卷，且被告於案發當時為警所做之
    酒精濃度測試，其吐氣後之酒精濃度高達每公升一點六三毫克之濃度，亦有酒精
    測試觀察紀錄表及刑法第一百八十五條之三案件測試觀察紀錄表各一份在卷可稽
    。且本件被害人確因本件車禍，致受有頭部鈍力損傷、骨盆骨折、右背腰部上緣
    八×十公分擦挫傷、右上臂正面上緣四×八公分擦挫傷、右前臂正面六×十三公
    分擦挫傷、左手部背面五×十公分擦挫傷、左右膝部正面五×十公分、及十×十
    公分瘀傷、右足部背面五×五公分瘀傷、左足部背面表皮八×十公分破裂、右小
    腿背面八×十公分瘀傷、左臀部背面外側至左大腿外側十×三公分擦挫傷、左小
    腿背面十×二十五公分瘀傷等傷害，經送醫後因頭部鈍力損傷，傷重不治死亡，
    亦經檢察官督同法醫師相驗明確，有相驗屍體證明書、驗斷書、勘驗筆錄各乙份
    暨被害人黃李苑妹照片十幀在卷可按，此外，復有道路交通事故調查報告表、呼
    氣酒精濃度測試檢定單、刑法第一百八十五條之三案件測試觀察紀錄表各乙份、
    肇事現場照片三幀附卷可資佐證，顯見被告確係酒後已達不能安全駕駛動力交通
    工具而駕駛，車禍肇事致被害人傷重不治死亡甚明。
二、按飲酒後吐氣所含酒精成份超過每公升○．二五毫克以上者，不得駕車，且汽車
    在行經彎道時，應減速慢行，作隨時停車之準備，道路交通安全規則第九十三條
    第一項第三款、第一百十四條第二款分別定有明文。則被告於九十一年八月二十
    一日十九時四十分許，酒後已達不能安全駕駛動力交通工具之狀況下，猶駕駛車
    牌號碼ＫＳ─七四八三號自小客車沿竹二一線行駛欲返回其位於新竹縣關西鎮大
    同里五鄰三七之十四號住處，旋於是日十九時四十五分許行經新力里一鄰八之二
    號前彎道時，本應注意汽車行經彎道應減速慢行，做隨時停車之準備，並應注意
    車前狀況，且隨時採取必要之安全措施，而肇事現場為彎道，當時天候為晴天，
    雖係夜間但有路燈照明、惟路面乾燥、無缺陷、無障礙物，有道路交通事故調查
    報告表乙份在卷可憑，並無不能注意之情形，竟仍以時速四十公里之速度前進，
    且將上開車號ＫＳ－七四八三號自小客車駛出路面邊線，又疏於注意車前狀況，
    迨發現前方車道外側散步之黃李苑妹時，已煞車不及，因而肇事，致被害人黃李
    苑妹傷重不治死亡，自有過失，足認被告於酒後確已達不能安全駕駛動力交通工
    具之狀態甚明，且被告之過失行為與被害人之死亡結果間顯有相當因果關係。是
    被告所為上揭犯行事證明確，洵堪認定，應依法予以論科。
三、核被告乙○○所為，係犯刑法第一百八十五條之三之公共危險罪及第二百七十六
    條第一項前段之過失致人於死罪。又被告為汽車駕駛人，無駕駛執照，且酒醉駕
    車，因而致人死亡，依法應負過失致人於死罪刑事責任，爰依道路交通管理處罰
    條例第八十六條第一項之規定就過失致人於死部分加重其刑。而被告於本件車禍
    發生後，在未被有偵查犯罪職權之機關或公務員查知其為犯人前，即主動向警方
    表明其係肇事者，並自承其肇事等情，業據證人即當日前往現場處理之員警甲○○到庭結證明確，又於犯罪未被發覺前，向該管公務員告知其犯罪，而不逃避接
    受裁判者，即與刑法第六十二條規定自首之條件相符，爰依刑法第六十二條前段
    之規定減輕其刑，並應就過失致人於死部分先加重後減輕之。其所犯上開二罪間
    ，罪名不同，行為互殊，犯意各別，應予分論併罰。爰審酌被告事後已與被害人
    家屬達成民事調解，業據證人丁○○到庭證述明確，及其酒後不能安全駕駛而駕
    車，影響他人之生命、財產安全甚鉅，暨其犯罪手段、情節、所生之危害匪輕，
    惟犯罪後坦承犯行，態度尚稱良好等一切情狀，分別量處如主文所示之刑，並各
    諭知易科罰金之折算標準，及定其應執行之刑，並均諭知易科罰金之折算標準。
四、據上論斷，應依刑事訴訟法第二百九十九條第一項前段，道路交通管理處罰條例
    第八十六條第一項，刑法第一百八十五條之三、第二百七十六條第一項、第六十
    二條前段、第四十一條第一項、第二項、第五十一條第五款，罰金罰鍰提高標條
    例第一條前段、第二條，判決如主文。
本案經檢察官邱朝智到庭執行職務。
中      華      民      國    九十二    年      四      月      四      日
                                  臺灣新竹地方法院交通法庭
                                      審判長法  官   王銘勇
                                            法  官   楊惠芬
                                            法  官   楊數盈
右正本證明與原本無異。
如不服本判決，應於判決送達後十日內向本院提出上訴狀( 應附繕本 )。
                                            書記官   沈藝珠
中      華      民      國    九十二    年      四      月      四      日
附錄論罪科刑法條全文：
中華民國刑法第一百八十五條之三
服用毒品、麻醉藥品、酒類或其他相類之物，不能安全駕駛動力交通工具而駕駛者，
處一年以下有期徒刑、拘役或三萬元以下罰金。
中華民國刑法第二百七十六條第一項
因過失致人於死者，處二年以下有期徒刑、拘役或二千元以下罰金。


司法院資訊處製作；財團法人民間司法改革基金會備份。
